【裁判字號】    97,訴,15
【裁判日期】    970930
【裁判案由】    損害賠償
【裁判全文】
臺灣高等法院高雄分院民事判決            97年度訴字第15號
原      告  乙○○
被      告  甲○○
                      （現另案羈押於臺灣高雄看守所）
上列當事人間請求侵權行為損害賠償事件，原告於刑事訴訟程序
提起附帶民事訴訟（本院97年度附民字第68號），經本院刑事庭
裁定移送，本院於民國97年9 月22日言詞辯論終結，判決如下：
    主  文
被告應給付原告新台幣貳佰萬元，及自民國九十七年七月十七日
起至清償日止，按週年利率百分之五計算之利息。
訴訟費用由被告負擔。
本判決得假執行。
    事實及理由
一、原告起訴主張：被告因與男友蔡政利有感情糾葛，於民國96
    年8 月8 日上午4 時餘，購買汽油裝在礦泉水瓶內後，於同
    日上午4 時48分許，騎機車至屏東縣屏東市○○路688 號蔡
    政利住處（住302 室）大樓1 樓會客室，將汽油潑灑於會客
    室內之沙發，再以打火機點燃，延燒該大樓，致居住該大樓
    208 室原告之女蔡宛伶（民國86年8 月5 日生）因吸入大量
    濃煙造成一氧化碳中毒死亡。原告因被告之犯罪行為，支出
    醫藥費新台幣（下同）2525元、殯葬費11萬9900元，且痛失
    長女，身心痛苦異常，受有精神上損害187 萬7575元，合計
    200 萬元。爰依民法第184 條第1 項規定，提起本件訴訟，
    聲明：被告應給付原告200 萬元，及自97年7 月17日至清償
    日止，按年息百分之五計算之利息。
二、被告答辯：同意原告請求，對於犯罪事實及原告請求之金額
    均不爭執。
三、按當事人於言詞辯論時為訴訟標的之捨棄或認諾者，應本於
    其捨棄或認諾為該當事人敗訴之判決，民事訴訟法第384 條
    定有明文。被告就犯罪事實及原告請求之金額均不爭執，並
    為認諾，且有寶建醫院中心收據、醫療費用收據、公共造產
    基金屏東縣九如鄉公所公墓土葬及納骨塔堂使用費繳納憑証
    、禮儀費明細表、台灣生命館費用明細表等在案（本院卷十
    八頁、本院附民卷五至十三頁），本院自應本於被告人之認
    諾，為被告敗訴之判決。從而，原告依侵權行為法律關係請
    求被告給付原告200 萬元，及自97年7 月17日起至清償日止
    ，按週年利率百分之五計算之利息，自屬正當，應予准許。
四、本件係本於被告認諾所為之判決，應依職權宣告假執行。
五、據上論結，本件原告之訴為有理由，依民事訴訟法第78 條
    、第389 條第1 項第1 款，判決如主文。
中    華    民    國    97    年    9     月    30    日
                            民事第六庭
                                審判長法官  許明進
                                法      官  徐文祥
                                法      官  李炫德
以上正本證明與原本無異。
如對本判決上訴，須於判決送達後20日內向本院提出上訴狀，其
未表明上訴理由者，應於上訴後20日內向本院提出上訴理由書（
均須按他造當事人之人數附繕本）。上訴時應提出委任律師或具
有律師資格之人之委任狀，並依附註條文規定辦理。
中    華    民    國    97    年    9     月    30    日
                                書  記  官  張文斌
附註：
民事訴訟法第466 條之1 ：
對於第二審判決上訴，上訴人應委任律師為訴訟代理人，但上訴
人或其法定代理人具有律師資格者，不在此限。
上訴人之配偶、三親等內之血親、二親等內之姻親，或上訴人為
法人、中央或地方機關時，其所屬專任人員具有律師資格並經法
院認適當者，亦得為第三審訴訟代理人。
第1 項但書及第2 項情形，應於提起上訴或委任時釋明之。


司法院資訊處製作；財團法人民間司法改革基金會備份。
